<?xml version='1.0' encoding='utf-8'?>
<verb default="vacsaínigh" disambig="">
  <verbalNoun default="vacsaíniú" />
  <verbalAdjective default="vacsaínithe" />
  <tenseForm default="vacsaínigh" tense="Past" dependency="Indep" person="Base" />
  <tenseForm default="vacsaíníomar" tense="Past" dependency="Indep" person="Pl1" />
  <tenseForm default="vacsaíníodar" tense="Past" dependency="Indep" person="Pl3" />
  <tenseForm default="vacsaíníodh" tense="Past" dependency="Indep" person="Auto" />
  <tenseForm default="vacsaínigh" tense="Past" dependency="Dep" person="Base" />
  <tenseForm default="vacsaíníomar" tense="Past" dependency="Dep" person="Pl1" />
  <tenseForm default="vacsaíníodar" tense="Past" dependency="Dep" person="Pl3" />
  <tenseForm default="vacsaíníodh" tense="Past" dependency="Dep" person="Auto" />
  <tenseForm default="vacsaíníodh" tense="PastCont" dependency="Indep" person="Base" />
  <tenseForm default="vacsaínínn" tense="PastCont" dependency="Indep" person="Sg1" />
  <tenseForm default="vacsaíníteá" tense="PastCont" dependency="Indep" person="Sg2" />
  <tenseForm default="vacsaínímis" tense="PastCont" dependency="Indep" person="Pl1" />
  <tenseForm default="vacsaínídís" tense="PastCont" dependency="Indep" person="Pl3" />
  <tenseForm default="vacsaínítí" tense="PastCont" dependency="Indep" person="Auto" />
  <tenseForm default="vacsaíníodh" tense="PastCont" dependency="Dep" person="Base" />
  <tenseForm default="vacsaínínn" tense="PastCont" dependency="Dep" person="Sg1" />
  <tenseForm default="vacsaíníteá" tense="PastCont" dependency="Dep" person="Sg2" />
  <tenseForm default="vacsaínímis" tense="PastCont" dependency="Dep" person="Pl1" />
  <tenseForm default="vacsaínídís" tense="PastCont" dependency="Dep" person="Pl3" />
  <tenseForm default="vacsaínítí" tense="PastCont" dependency="Dep" person="Auto" />
  <tenseForm default="vacsaíníonn" tense="PresCont" dependency="Indep" person="Base" />
  <tenseForm default="vacsaíním" tense="PresCont" dependency="Indep" person="Sg1" />
  <tenseForm default="vacsaínímid" tense="PresCont" dependency="Indep" person="Pl1" />
  <tenseForm default="vacsaínítear" tense="PresCont" dependency="Indep" person="Auto" />
  <tenseForm default="vacsaíníonn" tense="PresCont" dependency="Dep" person="Base" />
  <tenseForm default="vacsaíním" tense="PresCont" dependency="Dep" person="Sg1" />
  <tenseForm default="vacsaínímid" tense="PresCont" dependency="Dep" person="Pl1" />
  <tenseForm default="vacsaínítear" tense="PresCont" dependency="Dep" person="Auto" />
  <tenseForm default="vacsaíneoidh" tense="Fut" dependency="Indep" person="Base" />
  <tenseForm default="vacsaíneoimid" tense="Fut" dependency="Indep" person="Pl1" />
  <tenseForm default="vacsaíneofar" tense="Fut" dependency="Indep" person="Auto" />
  <tenseForm default="vacsaíneoidh" tense="Fut" dependency="Dep" person="Base" />
  <tenseForm default="vacsaíneoimid" tense="Fut" dependency="Dep" person="Pl1" />
  <tenseForm default="vacsaíneofar" tense="Fut" dependency="Dep" person="Auto" />
  <tenseForm default="vacsaíneodh" tense="Cond" dependency="Indep" person="Base" />
  <tenseForm default="vacsaíneoinn" tense="Cond" dependency="Indep" person="Sg1" />
  <tenseForm default="vacsaíneofá" tense="Cond" dependency="Indep" person="Sg2" />
  <tenseForm default="vacsaíneoimis" tense="Cond" dependency="Indep" person="Pl1" />
  <tenseForm default="vacsaíneoidís" tense="Cond" dependency="Indep" person="Pl3" />
  <tenseForm default="vacsaíneofaí" tense="Cond" dependency="Indep" person="Auto" />
  <tenseForm default="vacsaíneodh" tense="Cond" dependency="Dep" person="Base" />
  <tenseForm default="vacsaíneoinn" tense="Cond" dependency="Dep" person="Sg1" />
  <tenseForm default="vacsaíneofá" tense="Cond" dependency="Dep" person="Sg2" />
  <tenseForm default="vacsaíneoimis" tense="Cond" dependency="Dep" person="Pl1" />
  <tenseForm default="vacsaíneoidís" tense="Cond" dependency="Dep" person="Pl3" />
  <tenseForm default="vacsaíneofaí" tense="Cond" dependency="Dep" person="Auto" />
  <moodForm default="vacsaíníodh" mood="Imper" person="Base" />
  <moodForm default="vacsaíním" mood="Imper" person="Sg1" />
  <moodForm default="vacsaínigh" mood="Imper" person="Sg2" />
  <moodForm default="vacsaínímis" mood="Imper" person="Pl1" />
  <moodForm default="vacsaínígí" mood="Imper" person="Pl2" />
  <moodForm default="vacsaínídís" mood="Imper" person="Pl3" />
  <moodForm default="vacsaínítear" mood="Imper" person="Auto" />
  <moodForm default="vacsaíní" mood="Subj" person="Base" />
  <moodForm default="vacsaínímid" mood="Subj" person="Pl1" />
  <moodForm default="vacsaínítear" mood="Subj" person="Auto" />
</verb>
